臺灣臺中地方法院刑事判決
111年度交易字第671號
公  訴  人  臺灣臺中地方檢察署檢察官
被      告  賴啓明


上列被告因公共危險案件，經檢察官提起公訴（111年度偵字第7
623號），本院判決如下：
    主    文
丙○○吐氣所含酒精濃度達每公升零點二五毫克以上而駕駛動力
交通工具，累犯，處有期徒刑陸月，併科罰金新臺幣伍萬元，有
期徒刑如易科罰金，罰金如易服勞役，均以新臺幣壹仟元折算壹
日。
    犯罪事實
一、丙○○自民國110年11月2日晚間11時許起至翌（3）日凌晨0時
    許，在臺中市○區○○路000號5樓之4住處飲用高粱酒後，其知
    悉飲酒過量不得駕駛動力交通工具，竟仍基於致交通公共危
    險之犯意，於同年月3日上午9時許，騎乘電動自行車上路，
    嗣於同日上午9時20分許，行經臺中市大里區大智路與明德
    街口時，不慎與乙○○所騎乘之車牌號碼000-000號普通重型
    機車發生碰撞，造成乙○○受有身體多處擦挫傷之傷害（過失
    傷害部分，未據告訴）。經警據報前往處理，並於同日上午
    9時58分許對丙○○施以吐氣酒精濃度檢測，測得其吐氣所含
    酒精濃度為每公升0.87毫克，始查悉上情。
二、案經臺中市政府警察局霧峰分局報告臺灣臺中地方檢察署檢
    察官偵查起訴。
    理    由
一、本案判決以下引用之非供述證據，並無刑事訴訟法第 159條
    第1項規定傳聞法則之適用，經本院審理時依法踐行調查證
    據程序，與本案待證事實具有自然之關聯性，且無證據證明
    係公務員違法取得之物，依法自得作為證據。
二、上揭犯罪事實，業據被告丙○○於偵查及本院審理時均坦承不諱（參偵卷第23至25頁，本院卷第34頁），復有酒精測定紀錄表、道路交通事故現場圖、道路交通事故調查報告表（一）、（二）、照片黏貼紀錄表、臺中市政府警察局舉發違反道路交通管理事件通知單影本、公共危險涉嫌人丙○○於仁愛醫院吹測酒測器畫面、仁愛醫療財團法人台中市大里仁愛醫院診斷證明書、臺灣臺中地方檢察署辦案公務電話紀錄表、臺中市大里區調解委員會調解書附卷可稽（參偵卷第37、39至63、71至73頁），足認被告自白與事實相符，堪以採信。從而本案事證已臻明確，被告上開犯行洵堪認定，應依法論科。
三、論罪科刑：
(一)按行為後法律有變更者，適用行為時之法律，但行為後之法
    律有利於行為人者，適用最有利於行為人之法律，刑法第2 
    條第1項定有明文。查被告行為後，刑法第185條之3業於111
    年1月28日修正公布，並自同年月30日施行生效。修正前刑
    法第185條之3第1項第1款原規定「駕駛動力交通工具而有下
    列情形之一者，處2年以下有期徒刑，得併科20萬元以下罰
    金：一、吐氣所含酒精濃度達每公升零點二五毫克或血液中
    酒精濃度達百分之零點零五以上。」，修正後規定「駕駛動
    力交通工具而有下列情形之一者，處3年以下有期徒刑，得
    併科30萬元以下罰金：一、吐氣所含酒精濃度達每公升零點
    二五毫克或血液中酒精濃度達百分之零點零五以上。」，由
    是可知，修正後之刑法第185條之3第1項第1款規定，提高有
    期徒刑與罰金刑之上限，經新舊法比較結果，修正後之規定
    未較有利被告，依刑法第2條第1項前段規定，自應適用被告
    行為時即修正前刑法第185條之3第1項第1款之規定論處，合
    先敘明。核被告所為，係犯修正前刑法第185條之3第1項第1
    款之吐氣所含酒精濃度達每公升0.25毫克以上而駕駛動力交
    通工具罪。檢察官起訴書誤引現行刑法第185條之3第1項第1
    款，應予更正。
(二)被告前因公共危險案件，分別經本院判處有期徒刑4月、6月
    確定，另經本院110年度聲字第2648號裁定應執行有期徒刑8
    月確定，於110年9月9日易科罰金執行完畢，有檢察官提出
    知本院109年度中交簡字第1274號刑事簡易判決、在監在押
    紀錄表等附卷為憑，並有臺灣高等法院被告前案紀錄表在卷
    可參，被告於有期徒刑執行完畢後，5年內故意再犯本案有
    期徒刑之罪，為累犯。本院審酌被告除前開公共危險之前案
    紀錄外，另於109年間亦因公共危險案件經本院判處有期徒
    刑2月確定並執行完畢，又前揭前案紀錄表可稽，考量被告
    有多次公共危險案件之前案紀錄，竟仍漠視法律規定及政府
    大力宣導酒後不得駕駛動力交通工具，一再涉犯相同類型之
    案件，倘加重其刑，衡量被告所受之刑罰與其所應負擔之罪
    責，其人身自由尚無遭受過苛之侵害，爰依刑法第47條第1
    項之規定加重其刑。
(三)爰以行為人之責任為基礎，審酌被告：1.明知酒精對人之意
    識能力具有不良影響，酒後行車對一般往來之公眾及駕駛人
    自身皆具有高度危險性，仍罔顧公眾及自身之交通安全，於
    飲酒後猶心存僥倖貿然駕駛動力交通工具上路而致生事故（
    過失傷害部分已與被害人乙○○調解成立）；2.犯罪後業已坦
    承犯行；3.犯罪之動機、目的、駕駛之車輛種類、行駛之道
    路種類、每公升0.87毫克之吐氣所含酒精濃度值，及其自述
    高中畢業之智識程度，目前從事挖土機司機，月收入新臺幣
    3至5萬元，育有1名未成年子女，無需扶養父母（參本院卷
    第37頁）等一切情狀，量處如主文所示之刑，並諭知徒刑易
    科罰金、罰金易服勞役之折算標準。
據上論斷，應依刑事訴訟法第299條第1項前段，刑法第2條第1項
前段、第185條之3第1項第1款（修正前）、第47條第1項、第41
條第1項前段、第42條第3項前段，刑法施行法第1條之1第1項，
判決如主文。
本案經檢察官詹常輝提起公訴，檢察官甲○○到庭執行職務。
中　　華　　民　　國　　111 　年　　7 　　月　　15　　日
                  刑事第十八庭  法  官  李依達
以上正本證明與原本無異。
如不服本判決應於收受送達後20日內向本院提出上訴書狀，並應
敘述具體理由；其未敘述上訴之理由者，應於上訴期間屆滿後20
日內向本院補提理由書（均須按他造當事人之人數附繕本）「切
勿逕送上級法院」。
告訴人或被害人如不服判決，應備理由具狀向檢察官請求上訴，
上訴期間之計算，以檢察官收受判決正本之日起算。　　　　　
                                書記官  陳彥蓉
中　　華　　民　　國　　111 　年　　7 　　月　　15　　日

附錄本案論罪科刑法條：
修正前中華民國刑法第185條之3
駕駛動力交通工具而有下列情形之一者，處二年以下有期徒刑，
得併科二十萬元以下罰金：
一、吐氣所含酒精濃度達每公升零點二五毫克或血液中酒精濃度
    達百分之零點零五以上。
二、有前款以外之其他情事足認服用酒類或其他相類之物，致不
    能安全駕駛。
三、服用毒品、麻醉藥品或其他相類之物，致不能安全駕駛。
因而致人於死者，處三年以上十年以下有期徒刑；致重傷者，處
一年以上七年以下有期徒刑。
曾犯本條或陸海空軍刑法第五十四條之罪，經有罪判決確定或經
緩起訴處分確定，於五年內再犯第一項之罪因而致人於死者，處
無期徒刑或五年以上有期徒刑；致重傷者，處三年以上十年以下
有期徒刑。